---
title: "Most Streamed Spotify Songs 2023"
author: "Nayelis Alvarez"
format: html
editor: visual
---

```{r}
#| label: cargar-bibliotecas
#| echo: false
#| warning: false
#| message: false

# Instalación conjunta (toma más tiempo)
#install.packages("tidyverse")

# Instalación de paquetes individuales
#install.packages("ggplot2")
#install.packages("dplyr")
#install.packages("DT")
#install.packages("plotly")

library(tidyverse)
library(ggplot2)
library(dplyr)
library(DT)
library(plotly)
```

# Infomación del conjunto de datos

## Nombre del conjunto de datos

Songs Database Fuente: https://www.kaggle.com/datasets/nelgiriyewithana/top-spotify-songs-2023

## Descripción

Este conjunto de datos contiene información sobre canciones y artistas que fueron los mas escuchados en la plataforma Spotify para el año 2023, así como su entrada en charts de Deezer, Apple y Chazam.

## Cantidad de filas y columnas

Filas: 953 / Columnas:24

```{r}
#| label: cargar-datos
#| echo: false
#| warning: false
#| message: false

songs <- read_csv("spotify-2023.csv",  locale = locale(encoding = "Latin1"))

```

# Introducción

Los gráficos del dataset se hicieron escogiendo y agrupando los datos que se consideraron mas llamativos y con base a esto se crearon tres diferentes tipos de gráficos para facilitar su lectura.

# Tabla de datos

```{r}
#| label: tabla-datos
#| code-fold: true

songs |>
  datatable(
    options = list(
      pageLength = 10,
      searching = TRUE,
      ordering = TRUE
    ))
```

# Distribución del BPM de las canciones.

```{r}
#| label: distribucion-bpm
#| echo: false
#| warning: false
#| message: false
bpm <- songs |>
  count(bpm, track_name)
```

Gráfico 1: Histograma del BPM de las canciones.

```{r}
#| label: grafico-bpm
#| echo: false
#| message: false
#| warning: false

grafico_bpm <- songs |> 
  ggplot(aes(x = bpm)) +
  geom_histogram(
    bins = 20,
    fill = "green",
    color = "black"
  ) +
  labs(
    title = "Distribución del BPM",
    x = "BPM",
    y = "Cantidad"
  )

ggplotly(grafico_bpm)
```

# Distribución de canciones por tonalidad.

```{r}
#| label: distribucion-key
#| echo: false
#| message: false
#| warning: false

tonalidad <- songs |>
  count(key)
```

Gráfico 2: Barras de la cantidad de canciones por tonalidad.

```{r}
#| label: grafico-key
#| echo: false
#| message: false
#| warning: false

grafico_key <- songs |>
  ggplot(aes(x = key, fill = key)) +
  geom_bar() +
  labs(
    title = "Cantidad de canciones por tonalidad musical",
    x = "Tonalidad musical",
    y = "Cantidad de canciones"
  ) +
  theme_minimal() +
  scale_fill_brewer(palette = "Set3")

plotly::ggplotly(grafico_key)
```

# Distribución de canciones bailables vs energéticas.

```{r}
#| label: bailable-vs-energetica
#| echo: false
#| message: false
#| warning: false

dance_songs <- songs |>
  rename(
    danceability = `danceability_%`,
    energy = `energy_%`,
    artist.name = `artist(s)_name`,
    streams = streams,
    track = track_name
  )
dance <- dance_songs |> 
  count(danceability, energy)
 dance <- dance_songs |> 
group_by(danceability) |>
  summarize(total_canciones = n())
```

Gráfico 3: Diagrama de dispersión de las canciones bailables según su modo.

```{r}
#| label: dispersion-bailable
#| echo: false
#| message: false
#| warning: false
grafico_disp <- dance_songs |>
  ggplot(aes(
    x = danceability,
    y = energy,
    color = mode,
    text = paste(
      "Canción:", track,
      "<br>Artista:", artist.name,
      "<br>Streams:", streams
    )
  )) +
  geom_point(size = 3, alpha = 0.7) +
  labs(
    title = "Danceability vs Energy de las canciones",
    x = "Danceability (%)",
    y = "Energy (%)",
    color = "Modo Musical"
  ) +
  theme_minimal() +
  scale_color_manual(values = c(
    "Major" = "green",
    "Minor" = "red"))

ggplotly(grafico_disp, tooltip = "text")
```
